臺灣高等法院刑事判決　　　　　　　　 94年度上易字第400號
上　訴　人　臺灣新竹地方法院檢察署檢察官
上　訴　人
即　被　告　甲○○
上列上訴人因被告竊盜等案件，不服臺灣新竹地方法院93年度易
字第648號，中華民國94年2月15日第一審判決（起訴案號：臺灣
新竹地方法院檢察署93年度偵字第5224號），提起上訴，本院判
決如下：
    主  文
上訴駁回。
    事  實
一、甲○○於民國92年間因竊盜案件經臺灣新竹地方法院於92年
    2 月13日，以92年度易字第27號判決判處有期徒刑10月確定
    ，甫於93年2 月29日執行完畢。嗣復因竊盜案件，經臺灣新
    竹地方法院於93年5月21日以93年度易字第231號判決判處有
    期徒刑7月確定在案（現已執行完畢）。
二、詎甲○○仍不知悔改，於93年8月5日上午10時許，行經新竹
    縣竹東鎮○○路51號前時，因見屋主乙○○正好外出，認有
    機可趁，竟基於意圖為自己不法所有之竊盜犯意，持置放在
    上開住宅鋁製落地門旁之客觀上足以對人之生命、身體、安
    全構成威脅，具有危險性可供兇器使用之鐵鏟一支，敲破該
    落地門上之玻璃後，越入上開住宅，並至二樓主臥室內竊取
    乙○○所有之金幣項鍊、金項鍊各一條、玉佩、黃寶石戒指
    、藍寶石戒指、鑽石戒指各一只、玉鐲三只、胸針八個、耳
    環十對、手錶四支（總價值約新台幣《下同》319,000 元）
    及戶口名簿一本，得手後，將上開財物在網路上拍賣，賣得
    價金10 ,000 餘元，均花用殆盡。
三、案經乙○○訴由新竹縣警察局竹東分局報請臺灣新竹地方法
    院檢察署檢察官偵查起訴。
    理  由
一、上揭犯罪事實，業據被告甲○○於警詢、檢察官偵訊時、原
    審準備程序、簡式審理程序暨本院審理時自白不諱，核與告
    訴人乙○○於警詢時之指訴相符，並有內政部警政署刑事警
    察局93年9月15日刑紋字第0930186291號鑑驗書一件，證明
    案發現場所採集之指紋，經比對結果與被告之指紋相符合，
    ，此有該鑑定書附卷可稽，復有現場照片八幀在卷可佐，足
    證被告確實係以攜帶兇器、毀越門扇之方式竊取告訴人所有
    之上開財物。綜上，本件除被告之自白外，尚有其他補強證
    據足以擔保被告自白之真實性，本件事證明確，被告犯行堪
    以認定。
二、按刑法第 321條第1項第2款所謂毀越門扇，係指毀損或超越
    及踰越門扇而言。又同法第 321條第1項第3款之攜帶兇器竊
    盜罪，係以行為人攜帶兇器竊盜為其加重條件，此所謂兇器
    ，其種類並無限制，凡客觀上足對人之生命、身體、安全構
    成威脅，具有危險性之兇器均屬之，且祇須行竊時攜帶此種
    具有危險性之兇器為已足。而本件被告持以敲破鋁製落地門
    上之玻璃之鐵鏟一支為金屬材質，且甚為堅硬，足以為殺傷
    人之生命、身體之器械，為具有危險性之兇器甚明。核被告
    所為，係犯刑法第321條第1項第2款、第3款之攜帶兇器毀越
    門扇竊盜罪。被告前於92年間因竊盜案件，經臺灣新竹地方
    法院以92年度易字第27號判決判處有期徒刑10月確定，於93
    年2 月29日執行完畢，有本院被告全國前案紀錄表一件在卷
    可參，其於受有期徒刑執行完畢後 5年以內，再犯本件有期
    徒刑以上之罪，為累犯，應依法加重其刑。
三、原審以被告罪證明確，依刑法第第321條第1項第2款、第3款
    、第47條規定，並於審酌被告素行不佳，年輕力壯，竟不思
    勤奮努力，攜帶兇器、毀越門扇行竊，對社會治安及民眾身
    家財產安全危害甚大，參以被告所竊得財物價值不低，及被
    害人所受財產上之損害，以及犯後坦承犯行等一切情狀，處
    有期徒刑1年。另敘明公訴人雖對被告具體求處有期徒刑1年
     6月，並建議依竊盜犯贓物犯保安處分條例之規定，諭知強
    制工作 2年，雖非無見，惟因被告係屬遇有適當機會始為犯
    罪行為，惡性亦非重大，且於警訊、偵查中主動供稱犯罪情
    形，顯然已有悔悟之意，認上開量處之刑已足使被告知所警
    惕，尚無予以強制工作之必要。且敘明供被告犯罪所用之鐵
    鏟 1支，並非被告所有，迭據被告供述在卷，依法即不得為
    沒收之諭知。
四、原審另認定：公訴意旨雖認被告所為尚涉犯刑法第306條第1
    項之無故侵入住居罪，惟按刑法第 321條第1項第2款之毀越
    門扇，為本罪之加重條件，關於毀損部分，不能再論以刑法
    第 354條之毀棄損壞罪；關於越入行為部分，即屬侵入住宅
    ，已結合於所犯加重竊盜之罪責中，亦不能再論以刑法第
    306條第1項之罪（最高法院27年上字第1887號判例意旨參照
    ），本件應不再另論刑法第306條第1項之罪，然因公訴意旨
    認此部分與上開有罪部分，有方法、目的之裁判上一罪關係
    訴請從一重處斷，基於審判不可分原則，不另為無罪之諭知
    。
五、經核上開各情，原判決認事用法，並無不合，量刑亦屬妥適
    。被告上訴徒求減刑，指摘原判決不當，請求撤銷改判云云
    ，惟原審業經衡情酌理，方為本案科刑，其量刑妥適，被告
    上訴為無理由，應予駁回。另檢察官上訴意旨猶以，被告顯
    有犯罪習慣，且本案攜帶兇器並毀越門扇為之，為達矯正被
    告犯罪習慣之目的，應判處有期徒刑1年6月並強制工作2 年
    等情，指摘原判決不當，請求撤銷改判。然如前所述，原審
    業經衡情酌理，方為本案科刑，其量刑妥適，且被告係屬遇
    有適當機會始為犯罪行為，惡性亦非重大，且於警訊、偵查
    中主動供稱犯罪情形，顯然已有悔悟之意，上開量處之刑已
    足使被告知所警惕，尚無予以強制工作之必要。綜上，檢察
    官上訴亦無理由，應予駁回。
據上論斷，應依刑事訴訟法第368條，判決如主文。
本案經檢察官呂光華到庭執行職務。
中　　華　　民　　國　　94　　年　　4 　　月　　22　　日
　　　　　　　　　刑事第二十庭審判長法　官  高明哲
　　　　　　　　　　　　　　　　    法　官  許仕楓
　　　　　　　 　 　　　　　　　　　法　官  李世貴
以上正本證明與原本無異。
不得上訴。
                                    書記官  魏汝萍
中　　華　　民　　國　　94　　年　　4 　　月　　22　　日
附錄：本案論罪科刑法條全文
  刑法第三百二十一條
    犯竊盜罪而有左列情形之一者，處六月以上五年以下有期徒
    刑：
      一  於夜間侵入住宅或有人居住之建築物、船艦或隱匿其
          內而犯之者。
      二  毀越門扇、牆垣或其他安全設備而犯之者。
      三  攜帶兇器而犯之者。
      四  結夥三人以上而犯之者。
      五  乘火災、水災或其他災害之際而犯之者。
      六  在車站或埠頭而犯之者。
    前項之未遂犯罰之。
